

// Joel Herrero **Full Stack Developer**

□ (+34) 650 723 783 / ⋈ joel@elniu.dev / ★ Barcelona r elniu.dev / ■ Linkedin / O GitHub

Perfil

Apasionado por la creación de sitios web, aplicaciones y videojuegos desde los 15 años. Sentí la necesidad de comprender mejor el mundo que me rodeaba en un sentido humanístico, por lo que estudié Psicología y el Grado universitario de Humanidades. Durante años he tenido la oportunidad de forjar un interesante recorrido profesional que me ha aportado una mentalidad abierta y una profunda comprensión de la importancia de la transparencia y la comunicación honesta. Siempre ávido de conocimiento, decidí retomar mi pasión precoz para crecer como desarrollador full stack, motivado por la convicción de que es lo que me hace disfrutar.

Educación

Bootcamp

Oct. 2022 - Abr. 2023 FACTORÍA F5

Barcelona

Intereses

Cicloturismo. Senderismo. Videojuegos TBS.

Full stack developer (850h).

Grado en Humanidades

UPF (UNIVERSIDAD POMPEU FABRA) Mención en filosofía.

Barcelona

Sep. 2008 - Jun. 2014

Tech skills

✓ JavaScript, Typescript, C#, HTML, CSS.

✓ React, Tailwind, Material UI, Bootstrap, SASS.

- ✓ NodeJs, NestJs, Express, Socket.io, Swagger.
- ✓ MongoDB, MySQL.
- ✓ REST API | Autorización | Documentación.
- ✓ TDD, Jest, Supertest.
- ✓ Git, AGILE, Jira, Clean code, Arquitectura hexagonal.

Idiomas

Inglés C1 (British Council).

Español.

Catalán C2.

Soft skills

AIPSW Practitioner (Capacitación comunicación)

Proyectos

Biblioteca de las cosas

DESARROLLADOR FULL STACK

App de préstamos desarrollada con React. API con Nest Js, TypeScript y MySQL

Barcelona Feb. 2023

Barcelona La recette social Dic. 2022

DESARROLLADOR FULL STACK

App social. Front desarrollado con React, Back API con Nest Js, TypeScript y MongoDB.

Barcelona **Elected**

DESARROLLADOR DE VIDEOJUEGOS

Programación en C# para Unity, y diseño de videojuego (UI, balance economía, etc).

Sep. 2021 - Oct. 2022

Experiencia

Hotel PMS Málaga

DESAROLLADOR WEB Implementación de sistema personalizado de gestion y reservas con pago (Wordpress) Sep. 2014 - Sep. 2018

Aplicación de informe diario

DESARROLLADOR DE SOFTWARE

Barcelona May 2014 - Sep. 2014

Programación PHP/SQL de aplicación para al registro diario de la actividad de servicio.

Ecommerce negocio local

DESAROLLADOR WEB

Desarrollo íntegro de ecommerce con pasarela de pago (PHP/SQL).

Barcelona

Ene. 2009 - Jun. 2009